【裁判字號】    99,審易,4050
【裁判日期】    991027
【裁判案由】    竊盜
【裁判全文】
臺灣高雄地方法院刑事判決            99年度審易字第4050號
公  訴  人  臺灣高雄地方法院檢察署檢察官
被      告  乙○○
上列被告因竊盜案件，經檢察官提起公訴（99年度偵字第26123
號），被告於準備程序中就被訴事實為有罪之陳述，經本院告知
簡式審判程序之旨，並聽取被告與公訴人之意見後，本院裁定進
行簡式審判程序，判決如下：
    主  文
乙○○犯攜帶兇器竊盜罪，未遂，累犯，處有期徒刑柒月，扣案
活動扳手壹支、雙向扳手參支，均沒收之。
    事  實
一、乙○○因施用毒品案件，經本院以95年訴字第3638號判決判
    處有期徒刑7 月，嗣經裁定減刑為有期徒刑3 月15日確定；
    又因施用毒品案件，經本院以96年度訴字第4451號判決判處
    有期徒刑8 月確定，上開2 罪經接續執行，於民國98年2 月
    3 日執行完畢出監。詎不知警惕，於99年8 月6 日上午8 時
    5 分前之某時，騎乘車牌號碼GJ8-159 號重型機車外出，行
    經高雄縣鳳山市○○路666 巷口，因見甲○○所有車牌號碼
    4662-TF 號自用小貨車停放該處，竟意圖為自己不法之所有
    ，攜帶其所有，且客觀上足以對人之生命、身體構成威脅，
    可資認定為兇器使用之活動扳手1 支、雙向扳手3 支下車，
    並以前開扳手竊取上開自用小貨車內之電瓶2 個，於拆卸固
    定電瓶之螺絲帽、鐵架橫桿及瓶蓋電子等零件後，尚未得手
    之際，為甲○○發覺而報警當場查獲，並扣得上開乙○○所
    有，供作本件竊盜所用之上開犯罪工具及拆卸固定電瓶之螺
    絲帽4 顆、橫桿2 支、電瓶蓋1 個等物。
二、案經高雄縣政府警察局鳳山分局報請臺灣高雄地方法院檢察
    署檢察官偵查起訴。
    理  由
一、按被告乙○○所為係犯死刑、無期徒刑、最輕本刑為3 年以
    上有期徒刑以外之罪，其於準備程序中就被訴事實為有罪之
    陳述，經受命法官告知簡式審判程序之旨，並聽取公訴人、
    被告之意見後，本院合議庭認為適宜由受命法官獨任進行簡
    式審判程序，依刑事訴訟法第273 條之1 第1 項規定，裁定
    由受命法官獨任進行審判程序，合先敘明。
二、上揭事實，業據被告於本院審理時供承不諱，核與證人即被
    害人甲○○於警詢中所述大致相符，並有高雄縣政府警察局
    鳳山分局搜索扣押筆錄1 份、扣押物品目錄表與贓物認領保
    管單各1 紙及查獲照片12張附卷可參，是被告之任意性自白
    核與事實相符，洵堪採為論罪科刑之依據。本案事證明確，
    被告上開犯行，堪以認定。
三、按刑法第321 條第1 項第3 款之攜帶兇器竊盜罪，係以行為
    人攜帶兇器竊盜為其加重條件，此所謂兇器，其種類並無限
    制，凡客觀上足對人之生命、身體、安全構成威脅，具有危
    險性之兇器均屬之，且祇須行竊時攜帶此種具有危險性之兇
    器為已足，並不以攜帶之初有行兇之意圖為必要（最高法院
    79年臺上字第5253號判例意旨參照）。查被告乙○○所持之
    活動扳手、雙向扳手，均係具有相當硬度及尖銳程度之器具
    ，客觀上顯然足對人之生命、身體、安全構成威脅，具有危
    險性，自屬刑法第321 條第1項 第3 款之兇器。故核被告所
    為，係犯刑法第321 條第2 項、第1 項第3 款之攜帶兇器竊
    盜未遂罪。又被告有犯罪事實欄所載前科執行情形，此有臺
    灣高等法院被告前案紀錄表在卷可按，其於有期徒刑執行完
    畢後，5 年內故意再犯本件有期徒刑以上之罪，為累犯，應
    依刑法第47條第1 項之規定加重其刑。被告已著手於竊盜行
    為之實施而未遂，應依刑法第25條第2 項之規定，減輕其刑
    。被告有前揭法定加重減輕事由，爰依法先加後減之。爰審
    酌被告正值青壯，不思以正當途徑獲取財物，僅因自身無固
    定工作收入，見被害人所有之小貨車停放路邊，即以攜帶兇
    器之方式，欲竊取被害人小貨車上之電瓶，所為實有不該，
    惟念其犯後坦承犯行，態度良好，且所竊之物已返還失主，
    並參以竊取物品價值約6 千元、犯罪之動機、目的、手段等
    一切情狀，量處如主文所示之刑，以資懲儆。
四、扣案之活動扳手1 支、雙向扳手3 支，業據被告於警詢中自
    承為其所有，且係供其犯本罪所用之物，應依刑法第38條第
    1 項第2 款規定沒收之。
據上論斷，應依刑事訴訟法第273 條之1 第1 項、第299 條第1
項前段，刑法第321 條第1 項第3 款、第2 項、第47條第1 項、
第25條第2 項、第38條第1 項第2 款，判決如主文。
本案經檢察官李英霆到庭執行職務。
中    華    民    國    99    年    10    月    27    日
                 刑事第十庭  法  官  楊珮瑛
以上正本證明與原本無異。
如不服本判決應於收受送達後10日內向本院提出上訴書狀，並應
敘述具體理由；如未敘述上訴理由者，應於上訴期間屆滿後20日
內向本院補提理由書（均須按他造當事人之人數附繕本）「切勿
逕送上級法院」。
中    華    民    國    99    年    10    月    27    日
                              書記官  陳莉庭
附錄本件論罪科刑法條全文
中華民國刑法第321條
（加重竊盜罪）
犯竊盜罪而有左列情形之一者，處六月以上、五年以下有期徒刑
：
一、於夜間侵入住宅或有人居住之建築物、船艦或隱匿其內而犯
    之者。
二、毀越門扇、牆垣或其他安全設備而犯之者。
三、攜帶兇器而犯之者。
四、結夥三人以上而犯之者。
五、乘火災、水災或其他災害之際而犯之者。
六、在車站或埠頭而犯之者。
前項之未遂犯罰之。

司法院資訊處製作；財團法人民間司法改革基金會備份。
